臺灣高等法院臺南分院民事裁定
110年度勞再易字第2號
再審原告    是瑞內(HELMERICHS RENE)


再審被告    芝蔴開門股份有限公司附設臺南市私立凱仕蘭文理
            短期補習班

法定代理人  林義德  
上列當事人間請求確認僱傭關係存在等事件，再審原告對於民國
（下同）109年8月6日本院108年度勞上易字第11號確定判決，提
起再審之訴，本院裁定如下：
    主  文
再審之訴駁回。
再審訴訟費用由再審原告負擔。
    理  由
一、按再審之訴，應於30日之不變期間內提起；前項期間，自判
    決確定時起算，判決於送達前確定者，自送達時起算；其再
    審之理由發生或知悉在後者，均自知悉時起算，民事訴訟法
    第500條第1項、第2項本文分別定有明文。次按提起再審之
    訴，應依同法第501條第1項第4款表明再審理由，及關於再
    審理由並遵守不變期間之證據，此為必須具備之程式，其未
    表明者，無庸命其補正。復按再審之訴不合法者，法院應以
    裁定駁回之，民事訴訟法第502條第1項亦有明文。所謂再審
    之訴不合法，係指再審之訴不合程式，或已逾期間，或法律
    上不應准許者而言。
二、經查：
  ㈠本院108年度勞上易字第11號判決（下稱原確定判決）係不得
    上訴最高法院事件，於109年8月6日宣示時即告確定，而原
    確定判決正本係於109年8月18日送達再審原告，有送達證書
    1件附於該案卷五第89頁可稽，此經本院為確認有無符合於
    法定不變期間提出而調取上開卷宗核閱無誤。是依前揭規定
    ，再審原告提起再審之期間，應自判決送達翌日即109年8月
    19日起算，乃再審原告於110年8月13日始遞狀提起本件再審
    之訴（此有本院卷第5頁上開書狀之本收狀章戳可稽），顯
    已逾30日之不變期間，揆諸上開規定及說明，自非合法。
  ㈡再審原告固於民事再審之訴狀記載：「遵守再審期間之證據
    ：根據民事訴訟法第500條的規定，應當自知道再審事由之
    日起30日內提起再審。聽證會在22天前的110年7月22日知道
    （上帝在夢中告訴原告），這完全在30天的限制之內」等語
    （見本院卷第6頁），惟此僅屬其個人片面所述之詞，再審
    原告並未就其有知悉再審理由在後之情形為舉證，故計算本
    件再審之訴是否逾30日之不變期間，應自前開判決送達時起
    算，無民事訴訟法第500條第2項再審理由知悉在後之適用。
  ㈢又本件再審之訴既非合法，則再審原告於書狀所載之對實體
    事實認定之爭執及提出新證據等節，即無庸再予審論，併予
    敘明。
三、據上論結，本件再審之訴為不合法，爰裁定如主文。
中　　華　　民　　國　　110 　年　　10　　月　　29　　日
                  民事第一庭    審判長法　官  高榮宏

                                      法　官  蔡孟珊

                                      法　官  黃瑪玲
上為正本係照原本作成。
不得抗告。
中　　華　　民　　國　　110 　年　　10　　月　　29　　日

                                      書記官 蘭鈺婷